臺灣高雄地方法院刑事判決　　　　　　　　　　　　　九十一年度訴字第六五九號
　　公　訴　人　臺灣高雄地方法院檢察署檢察官
　　被　　　告　庚○○
　　　　　　　　辛○○
右列被告因恐嚇取財等案件，經檢察官提起公訴（九十一年度偵字第二七四七號），
本院判決如左：
    主  文
庚○○、辛○○共同意圖為自己不法之所有，以恐嚇使人將本人之物交付，庚○○處
有期徒刑貳年貳月，辛○○處有期徒刑壹年拾月。
    事  實
一、庚○○（綽號「阿猴」）前曾於民國八十六年十月間，因違反妨害兵役治罪條例
    案件，經國防部軍管區司令部臺南師管區司令部於八十八年十月十一日以八十八
    年度師審字第○八七號判決判處有期徒刑二月，如易科罰金以一百元折算一日確
    定，並於八十九年一月十一日，由臺灣高雄地方法院檢察署檢察官以易科罰金執
    行完畢（不構成累犯，詳如理由欄所示）。辛○○前曾於八十二年間，因犯搶奪
    、竊盜等罪，經本院於八十二年八月二十六日以八十二年度訴字第二八六五號刑
    事判決判處有期徒刑三年四月確定，並於八十四年一月六日縮短刑期假釋出監，
    刑期至八十五年九月二十七日屆滿，以已執行論（不構成累犯，詳如理由欄所示
    ）。庚○○詎仍不知悔改，復意圖為自己不法之所有，並基於概括犯意，先於如
    附表編號一所示之時間、地點，徒手竊得巫創進所有如附表編號一所示之自用小
    貨車，後夥同辛○○二人共同基於意圖為自己不法所有之概括犯意聯絡，相繼於
    如附表編號二至五所示之時間、地點，以如附表所示之方法（編號五部分，則攜
    帶客觀上得以危害人生命、身體可供兇器使用之瑞士刀，含螺絲起子、鋸齒狀刀
    子及剪刀等），竊得丁○○、己○○、甲○○、旗山水電行等被害人所有如附表
    所示之物。
二、庚○○、辛○○二人竊得如附表編號四、編號五所示之自用小貨車後，二人竟共
    同意圖為自己不法之所有，並基於概括之犯意聯絡，自甲○○、旗山水電行所有
    之自用小貨車（起訴書誤繕為自用小客車）車內物品得知甲○○、旗山水電行負
    責人丙○○之電話號碼，先後於九十一年一月二十三日下午二時十分許、九十一
    年一月二十五日上午七時許，分別打電話給甲○○、丙○○，向該二人恫嚇勒索
    新臺幣（下同）八千元及一萬元，始願將車交還云云，致使甲○○、丙○○心生
    畏怖，先後於九十一年一月二十三日下午三時三分許及九十一年一月二十五日下
    午四時三十六分許，分別至里港三和路郵局及旗山郵局，將八千元、一萬元匯入
    辛○○所有之郵局帳戶（局號：○一○一三二之四號，帳號︰○○五六四八之二
    號，起訴書漏列）內，庚○○、辛○○二人隨即在美濃郵局以提款卡將款項悉數
    領出，前者，庚○○分得五千元，辛○○分得三千元；後者，庚○○分得八千元
    ，辛○○分得二千元。惟僅於九十一年一月二十五日上午六時前，將如附表編號
    四所示之自用小貨車，駛回原失竊地點，返還予甲○○；如附表編號五所示之自
    用小貨車則未返還旗山水電行或丙○○。庚○○遂唆使辛○○逃逸至臺中。嗣於
    九十一年二月一日下午六時許，辛○○再度返回高雄縣旗山鎮，在旗山鎮高雄客
    運旗山南站，因心有不安，乃向高雄縣警察局旗山分局旗尾派出所員警乙○○，
    對於渠未為偵查機關或偵查輔助機關所發覺之犯罪（如附表編號二至五所示），
    主動坦承自首，警方人員再於九十一年二月一日日夜間八時三十分許，在高雄縣
    旗山鎮○○里○○街九號庚○○住處，循線查獲庚○○，並扣得如附表編號二所
    示之重型機車乙部。
三、案經辛○○於犯罪未發覺前向高雄縣警察局旗山分局旗尾派出所員警乙○○自首
    後，丁○○、己○○、甲○○、丙○○等人訴由高雄縣警察局旗山分局報請臺灣
    高雄地方法院檢察署檢察官偵查起訴。
    理  由
一、右揭犯罪事實，業據被告庚○○及辛○○等二人分別於警偵訊及本院審理中迭次
    供承不諱，復有告訴人丁○○、己○○、甲○○、丙○○及被害人戊○○（即巫
    創進之妻）等人於偵查輔助機關詢問或本院審理中指訴歷歷在卷，並有高雄縣警
    察局旗山分局扣押筆錄二份、贓物認領保管單（如附表編號一、編號二、編號五
    所示）三紙、郵政國內匯款執據二張、被告辛○○上開郵局往來明細表乙紙、車
    牌失竊資料個別查詢報表─查詢車輛認可資料四紙（如附表編號一、編號二、編
    號四、編號五所示）及車籍作業系統—查詢認可資料乙張（如附表編號三所示）
    在卷可稽，復經證人即高雄縣警察局旗山分局旗尾派出所員警乙○○於本院審理
    中結證綦詳。是本案事證已臻明確，被告等二人犯行咸堪認定，應予依法論科。
二、查被告庚○○、辛○○二人於如附表編號五所示時地，手持在客觀上足以危害他
    人生命、身體之安全，得以為兇器使用之瑞士刀（含有螺絲起子、鋸齒狀刀子及
    剪刀等），核渠等二人此部分所為，係犯刑法第三百二十一條第一項第三款之攜
    帶兇器竊盜罪；另被告庚○○於如附表編號一所示時地之所為，係犯刑法第三百
    二十條第一項之普通竊盜罪；又被告二人先後於如附表編號二至四所示時地之所
    為，係犯刑法第三百二十條第一項之普通竊盜罪；被告庚○○、辛○○於前開時
    間，恐嚇被害人甲○○、丙○○二人部分，係犯刑法第三百四十六條第一項之恐
    嚇取財罪。再者，被告庚○○、辛○○二人就如附表編號二至五所示之竊盜及恐
    嚇取財部分犯行，具有犯意之聯絡及行為之分擔，均為共同正犯。被告二人先後
    多次竊盜、攜帶兇器竊盜及恐嚇取財等犯行，時間緊接，方法相同，所犯均係基
    本構成要件相同之罪名，顯係基於概括犯意為之，均為連續犯，依刑法第五十六
    條之規定，分別以一攜帶兇器竊盜罪及恐嚇取財罪論，並加重其刑。復以，被告
    二人所犯連續攜帶兇器竊盜及連續恐嚇取財罪之間，有方法、目的之牽連犯關係
    ，應從一較重情節之連續恐嚇取財罪處斷。又查被告辛○○於九十一年二月一日
    下午六時許，再度返回高雄縣旗山鎮，在旗山鎮高雄客運旗山南站，因心有不安
    ，乃向高雄縣警察局旗山分局旗尾派出所員警乙○○，對於渠未為偵查機關或偵
    查輔助機關所發覺之連續攜帶兇器犯罪（如附表編號二至五所示）及連續恐嚇取
    財罪，主動坦承自首等情，業據證人即高雄縣警察局旗山分局旗尾派出所員警乙○○於本院審理中結證屬實，為對未發覺之犯罪自首而接受裁判，應依刑法第六
    十二條前段之規定，減輕其刑，並依法先加後減之。此外，被告庚○○前曾於八
    十六年十月間，因違反妨害兵役治罪條例案件，經國防部軍管區司令部臺南師管
    區司令部於八十八年十月十一日以八十八年度師審字第○八七號判決判處有期徒
    刑二月，如易科罰金以一百元折算一日確定，並於八十九年一月十一日，由臺灣
    高雄地方法院檢察署檢察官以易科罰金執行完畢，此有臺灣高雄地方法院檢察署
    刑案資料查註紀錄表乙份在卷可按，本院復依職權調取臺灣高雄地方法院檢察署
    八十九年度師執字第三一號執行卷宗核閱屬實，惟按累犯之規定，於前所犯罪依
    軍法或於外國法院受裁判者，不適用之，刑法第四十九條定有明文，是被告鄭炯
    興縱於五年以內再犯本案最重本刑為有期徒刑以上之罪，亦難逕認為累犯，應依
    刑法第四十七條之規定加重其刑；又被告辛○○固於八十二年間，因犯搶奪、竊
    盜等罪，經本院於八十二年八月二十六日以八十二年度訴字第二八六五號刑事判
    決判處有期徒刑三年四月確定，並於八十四年一月六日縮短刑期假釋出監，刑期
    至八十五年九月二十七日屆滿，以已執行論，此有臺灣高雄地方法院檢察署刑案
    資料查註紀錄表及臺灣高等法院被告全國前案紀錄表各乙份在卷可按，惟被告辛○○於刑期屆滿五年後再犯本案最重本刑為有期徒刑以上之罪，亦與累犯之要件
    未合，尚難遽以刑法第四十七條規定之累犯相繩，附此敘明。爰審酌被告庚○○
    前曾於八十六年十月間，因違反妨害兵役治罪條例案件，經國防部軍管區司令部
    臺南師管區司令部於八十八年十月十一日以八十八年度師審字第○八七號判決判
    處有期徒刑二月，如易科罰金以一百元折算一日確定，並於八十九年一月十一日
    ，由臺灣高雄地方法院檢察署檢察官以易科罰金執行完畢；被告辛○○前曾於八
    十二年間，因犯搶奪、竊盜等罪，經本院於八十二年八月二十六日以八十二年度
    訴字第二八六五號刑事判決判處有期徒刑三年四月確定，並於八十四年一月六日
    縮短刑期假釋出監，刑期至八十五年九月二十七日屆滿，以已執行論，均悉如前
    述，二人素行不端，正值青壯年，竟不思循合法正當途徑獲致財富，為一己之私
    慾，連續竊盜、恐嚇取財多次，且犯罪所得均為價值匪淺之自用小貨車、重型機
    車等物，竊盜後，竟恐嚇勒贖被害人，俾以取得財物，嚴重影響社會秩序，破壞
    各該被害人財產法益甚鉅，犯罪情節惡性重大，且所竊得之物大都為各該被害人
    工作所需之物，原應從重量刑，以儆效尤，惟姑念及渠等二人於偵審中賡續坦承
    犯行，態度良好，應有悔改之意，另斟酌被告二人因本案犯罪之所得財物情形等
    一切情狀，分別量處如主文所示之刑，以滌除劣習而啟自新。至公訴人聲請諭知
    沒收被告二人所有供竊盜犯罪所用之瑞士刀一把乙節，固據被告庚○○、辛○○
    於本院審理中供明屬實，且該把瑞士刀係被告辛○○在高雄縣警察局旗山分局旗
    尾派出所整理環境拾得，案發後已丟棄在高雄縣旗山鎮某排水溝內，亦經被告辛○○於九十一年四月十六日本院審理中供承在卷，然該把瑞士刀既未扣案，亦無
    證據足認是否已經費失或滅失，俾免於將來執行困難，爰不併為沒收之諭知，是
    公訴人所請，容有誤會，末此指明。。
據上論斷，應依刑事訴訟法第二百九十九條第一項前段，刑法第二十八條、第五十六
條、第三百二十一條第一項第三款、第三百四十六條第一項、第五十五條，罰金罰鍰
提高標準條例第一條前段，判決如主文。
中      華      民      國    九十一    年      五      月      七      日
                                  臺灣高雄地方法院刑事第二庭
                                      法  官  劉 定 安
右正本證明與原本無異。
如不服本判決，應於判決送達後十日內，向本院提出上訴狀。
                                      書記官  歐 文 政
中    華    民    國      九十一      年      五      月      八      日
附錄本案論罪科刑法條全文：
刑法第三百二十一條
  犯竊盜罪而有左列情形之一者，處六月以上五年以下有期徒刑：
  一  於夜間侵入住宅或有人居住之建築物、船艦，或隱匿其內而犯之者。
  二  毀越門扇、牆垣或其他安全設備而犯之者。
  三  攜帶兇器而犯之者。
  四  結夥三人以上而犯之者。
  五  乘火災、水災或其他災害之際而犯之者。
  六  在車站或埠頭而犯之者。
  前項之未遂罰之。
刑法第三百四十六條第一項
  意圖為自己或第三人不法之所有，以恐嚇使人將本人或第三人之物交付者，處六月
  以上五年以下有期徒刑，得併科一千元以下罰金。
附表︰
┌──┬───┬────┬──────┬───┬───────┬──────┐
│編號│行為人│犯罪時間│犯 罪 地 點 │被害人│竊  得  財  物│查獲經過    │
├──┼───┼────┼──────┼───┼───────┼──────┤
│一  │庚○○│12.13.上│高雄縣旗山鎮│巫創進│牌照號碼ＶＴ—│2.2.上午九│
│    │（持自│午七時三│廣和路十六號│（已由│五七五五號自用│時許，在高雄│
│    │己鑰匙│十分許  │之十前      │巫妻邱│小貨車（框式，│縣美濃鎮中壇│
│    │）    │        │            │嫦玲領│引擎號碼3G82D0│堤防旁，為警│
│    │      │        │            │回贓車│1173號，藍色，│尋獲（車上鐵│
│    │      │        │            │）    │中華廠牌）。  │工工具、拐杖│
│    │      │        │          │      │              │鎖、前後保險│
│    │      │        │            │      │              │桿均被丟棄在│
│    │      │        │            │      │              │高美大橋下，│
│    │      │        │            │      │              │已滅失）。  │
├──┼───┼────┼──────┼───┼───────┼──────┤
│二  │庚○○│1.8.下│高雄市三民區│丁○○│牌照號碼ＦＶＸ│2.1.夜間八│
│    │辛○○│午六時四│大順二路四三│（已領│—九四五號重型│時許，在高雄│
│    │（見重│十分許（│號前        │回贓車│機車（山葉廠牌│縣美濃鎮龍蘭│
│    │型機車│起訴書誤│            │）    │，藍色，引擎號│街九號被告劉│
│    │鑰匙插│繕為下午│            │      │碼︰4JK-700239│炯興住處，為│
│    │在電門│七時許）│            │      │號）          │警查獲（號牌│
│    │上，徒│        │            │      │              │已滅失）。  │
│    │手竊得│        │            │      │              │            │
│    │）  │        │            │      │              │            │
├──┼───┼────┼──────┼───┼───────┼──────┤
│三  │庚○○│1.20.下│高雄縣旗山鎮│己○○│牌照號碼Ｅ八—│1.20.下午六│
│    │辛○○│午四時許│廣福里廣吉街│（已領│四七八八號自用│時三十分許，│
│    │（共乘│        │手巾寮段八一│回贓車│小客車（中華廠│在高雄縣旗山│
│    │編號二│        │四地號香蕉園│）    │牌，框式，引擎│鎮廣福里中興│
│    │之重型│        │前          │      │號碼3G92D01515│街高速公路高│
│    │機車，│        │            │      │7號，藍色）及 │架橋下，為警│
│    │趁車門│        │            │      │手機一支（已為│尋獲（工具已│
│    │未鎖潛│        │            │      │辛○○變賣得三│遭丟棄在高雄│
│    │入，見│        │            │      │百元入己花用）│縣美濃鎮廣德│
│    │鑰匙放│        │            │      │。            │里過路窩橋（│
│    │在車內│        │            │      │              │過溪窩橋）下│
│    │帆布袋│        │            │      │              │河床，已滅失│
│    │內）  │        │            │      │              │）          │
├──┼───┼────┼──────┼───┼───────┼──────┤
│四  │庚○○│1.下│屏東縣里港鄉│甲○○│牌照號碼Ｆ六—│1.上午六│
│    │辛○○│午三時三│土庫村信國國│      │○二五八號自用│時前，庚○○│
│    │（見未│十分許（│小前        │      │小貨車（中華廠│、辛○○二人│
│    │上鎖，│起訴書誤│            │      │牌，框式，藍色│再將該車駛回│
│    │鑰匙插│繕為下午│            │      │，引擎號碼4G82│原失竊地點。│
│    │在電門│四時三十│            │      │X08033A號）。 │            │
│    │上，遂│分許）  │            │      │              │            │
│    │徒手竊│        │            │      │              │            │
│    │得）  │        │            │      │              │            │
│    │      │        │            │      │  │            │
│    │      │        │            │      │              │            │
│    │      │        │            │      │              │            │
├──┼───┼────┼──────┼───┼───────┼──────┤
│五  │庚○○│1.上│高雄縣旗山鎮│旗山水│牌照號碼ＶＷ—│2.1.夜間十│
│    │辛○○│午六時許│中山路二三九│電行（│○二五二號自用│時三十分許，│
│    │（先由│（起訴書│號前        │已由負│小貨車（中華廠│在高雄縣美濃│
│    │辛○○│誤繕為上│            │責人周│牌，框式，藍色│鎮○○里○路│
│    │持瑞士│午七時許│            │文俊領│，引擎號碼3G82│窩（過溪窩橋│
│    │刀撬壞│）      │            │回贓車│D04640號）    │）橋下河床，│
│    │車門潛│        │            │）    │              │為警尋獲（車│
│    │入，劉│        │            │      │              │門「旗山水電│
│    │炯興徒│        │            │      │              │行」字樣已遭│
│    │手拉開│        │            │  │              │噴漆，號牌、│
│    │拐杖鎖│        │            │      │              │拐杖鎖、工具│
│    │）    │        │            │      │              │材料、電錶等│
│    │      │        │            │      │              │均遭丟棄在河│
│    │      │        │            │      │              │床上，均已滅│
│    │      │        │            │      │              │失）。      │
└──┴───┴────┴──────┴───┴───────┴──────┘
